【裁判字號】    97,抗,1319
【裁判日期】    971020
【裁判案由】    返還擔保金
【裁判全文】
臺灣高等法院民事庭裁定              97年度抗字第1319號
抗  告  人    甲○○
上列抗告人因與相對人真通科技股份有限公司間返還擔保金事件
，對於中華民國97年7月7日臺灣臺北地方法院97年度聲字第2162
號裁定提起抗告，本院裁定如下：
    主  文
原裁定所命返還擔保金之金額超過新台幣伍拾玖萬貳仟伍佰伍拾
陸元部分廢棄。
上開廢棄部分，相對人在原法院之聲請駁回。
其餘抗告駁回。
抗告訴訟費用由相對人負擔。
    理  由
一、按應供擔保之原因消滅者，法院應依供擔保人之聲請，以裁
    定命返還其提存物，民事訴訟法第104條第1項第1款定有明
    文；又此項規定，依同法第106條規定，於其他依法令供訴
    訟上之擔保者準用之。又所謂供擔保之原因消滅，在撤銷假
    扣押提供反擔保之場合，係指債權人無損害之發生，或債務
    人本案勝訴確定，或債務人已賠償債權人之損害而言（最高
    法院90年度台抗字第473號裁定參照）。
二、本件相對人在原法院聲請意旨略以：抗告人前依原法院96年
    度裁全字第136號假扣押裁定 (下稱系爭假扣押裁定)，供擔
    保後，對伊之財產為假扣押 (原法院96年度執全字第201號
    假扣押強制執行事件)，伊為撤銷該假扣押，亦依系爭假扣
    押裁定提供反擔保金新臺幣 (下同)909 萬509.5元 (下稱系
    爭擔保金)，向原法院提存所辦理提存 (原法院96年度存字
    第719號提存事件)。嗣因兩造間請求履行協議事件，業經中
    華民國仲裁協會仲裁判斷抗告人全部敗訴確定 (95年仲聲信
    字第90號)，伊即據以向原法院聲請撤銷系爭假扣押裁定，
    並經原法院97年度全聲字第267號裁定准予撤銷，是伊應供
    擔保之原因業已消滅，爰聲請准予返還系爭擔保金等情。
三、經查，相對人所為之上開主張，業據其提出仲裁判斷書、原
    法院96年度裁全字第136號裁定、原法院97年度全聲字第267
    號裁定及原法院提存所96年度存字第719號提存書為證（見
    原法院卷4至32頁），並經本院調取原法院96年度裁全字第
    136號卷宗、96年度執全字第201號卷宗查明屬實。而仲裁人
    之仲裁判斷，於當事人間，與法院之確定判決有同一效力，
    仲裁法第37條第1項定有明文，揆諸首揭說明，相對人固得
    聲請返還系爭擔保金。
四、惟查，抗告人因另件請求相對人損害賠償事件，曾向原法院
    聲請對相對人之財產在843萬509.5元之範圍內予以假扣押，
    經原法院97年度裁全字第2175號裁定准許後，抗告人即據以
    向原執行法院聲請對系爭擔保金為假扣押 (97年度執全字第
    798號假扣押強制執行事件)，並經原執行法院於97年5月12
    日發函通知原法院提存所，對系爭擔保金在849萬7,953.5元
    (含債權金額843萬509.5元、執行費6萬7,444元)範圍內予以
    假扣押，業經本院調取原法院97年度裁全字第2175號卷宗、
    97年度執全字第卷宗798號卷宗查明屬實。是相對人就系爭
    擔保金所得請求返還之金額，在59萬2,556元（其計算式為
    ：909萬509.5元－849萬7,953.5元＝59萬2,556元）範圍內
    ，自屬應予准許；至超過上開金額之請求，即屬不應准許。
    從而，原法院就上開不應准許部分所為准予返還之裁定，自
    有未洽，抗告意旨指摘原裁定此部分不當，聲明廢棄，為有
    理由；就上開應予准許部分所為准予返還之裁定，即無不合
    ，抗告意旨指摘原裁定此部分不當，聲明廢棄，為無理由。
五、據上論結，本件抗告為一部有理由，一部無理由，依民事訴
    訟法第492條前段、第495條之1第1項、第449條第1項、第95
    條、第79條，裁定如主文。
中    華    民    國    97    年    10    月    20    日
                    民事第六庭
                        審判長法  官  林鄉誠
                              法  官  楊豐卿
                              法  官  許紋華
正本係照原本作成。
本裁定除以適用法規顯有錯誤為理由，並經本院許可外，相對人
不得再抗告。如提起再抗告，應於收受後10日內委任律師為訴訟
代理人向本院提出再抗告狀。並繳納再抗告費新台幣1000元。
抗告人不得再抗告。
中    華    民    國    97    年    10    月    21    日
                              書記官  潘大鵬


司法院資訊處製作；財團法人民間司法改革基金會備份。
